# CARETTE AXEL

# DÉVELOPPEUR FULL STACK

Passionné par le développement web et déterminé à mettre en pratique mes compétences, je suis enthousiaste à l'idée de rejoindre votre équipe. Contribuer à vos projets serait pour moi une expérience enrichissante, et je suis prêt à apporter mon énergie et mon savoir-faire pour soutenir vos objectifs.



#### TECH SKILLS





















### INFOS PERSONNELLES

- 06 35 14 81 60
- Béthune Permis B et véhiculé
- https://axel-carette.fr/
- axelcarette@gmail.com
- in in/axel-carette-dev

#### SOFT-SKILLS

- Persévérance
- Capacité d'adaptation
- Curiosité créativité
- Esprit d'analyse
- Gestion du stress
- Patience

# CENTRES D'INTÉRÊT

- Judo (ceinture marron et arbitrage)
- Langages de programmation
- Culture d'internet
- Nouvelles technologies
- Cinéma
- Astronomie
- Jeux vidéo et streaming

## **EXPÉRIENCES PROFESSIONNELLES**

#### Développeur web (e-commerce)

SENSATIONS COACHING
DE MARS 2024 À JUILLET 2024 | ANNECY

- Analyser les besoins et spécifications du client en vue de la création du site web et blog : <a href="www.sensations-coaching.com">www.sensations-coaching.com</a>
- Développer le site et sa base de données en utilisant les

langages et frameworks : HTML Php
CSS Symfony
JavaScript Bootstrap

# Père au foyer (2 enfants de 3 et 6 ans)

D'AVRIL 2018 À OCTOBRE 2023

- Priorisation des tâches importantes
- Organisation et anticipation (gestion des stocks et du planning, gestion des imprévus tout en maîtrisant le stress)
- Pédagogie et transmission des connaissances intellectuelles, culturelles et morales

#### **FORMATIONS**

Titre professionnel Développeur web et web mobile

D'OCTOBRE 2023 À JUILLET 2024

